【裁判字號】    99,交上訴,811
【裁判日期】    991110
【裁判案由】    公共危險等
【裁判全文】
臺灣高等法院臺南分院刑事判決       99年度交上訴字第811號
上  訴  人
即  被  告  乙○○
選任辯護人  呂郁斌律師
上列上訴人因公共危險等案件，不服臺灣臺南地方法院99年度交
訴字第78號中華民國99年7月21日第一審判決（起訴案號：臺灣
臺南地方法院檢察署99年度偵字第381號），提起上訴，本院判
決如下：
    主  文
原判決關於過失傷害暨定執行刑部分均撤銷。
乙○○因過失傷害人，處拘役貳拾日，如易科罰金，以新臺幣壹
仟元折算壹日。
其他上訴駁回。
乙○○緩刑參年。
    事  實
一、乙○○於民國98年10月29日晚間6時29分許，駕駛無牌照之
    農用搬運車，沿臺南縣楠西鄉曾文一號橋由北往南方向行駛
    時，理應注意農用搬運車後方應設置足供警示之燈光及反光
    標誌，以提醒後方來車注意，避免追撞肇事，而依當時天氣
    晴、夜間無照明、路面乾燥無缺陷、無障礙物、視距復屬良
    好，並無不能注意之情事，其竟疏未注意而未於農用搬運車
    後方設置足供警示之燈光及反光標誌，適有甲○○騎乘車牌
    號碼OSA-008號重型機車，沿同路段同向行駛在後，亦疏未
    注意車前狀況，自後追撞乙○○所駕駛之農用搬運車，致甲
    ○○人、車倒地後，受有右髖關節脫臼合併股骨頭粉碎性骨
    折、右膝挫傷後十字韌帶撕扯性骨折、左腕挫傷、遠端尺橈
    關節半脫臼等傷害。詎乙○○於駕車肇事致人受傷後，本應
    即時採取救護或其他必要照護措施，並通知警察機關到場處
    理，不得逃逸，竟萌生肇事逃逸之犯意，未將甲○○送醫或
    為其他救護措施，亦未向員警報案或留置現場等待員警前往
    處理，僅回頭看即駕駛前揭農用搬運車逃逸。幸經莊尤淑子
    目擊上開事故後，尾隨上開農用搬運車，並見乙○○駕駛上
    開農用搬運車至臺南縣楠西鄉○○路85號停放，經警循線查
    知上情。
二、案經甲○○訴請臺南縣警察局玉井分局移送臺灣臺南地方法
    院檢察署檢察官偵查起訴。
    理  由
壹、證據能力方面
一、按被告以外之人於偵查中向檢察官所為陳述，除顯有不可信
    之情況者外，得為證據，刑事訴訟法第159條之1第2項定有
    明文。檢察官在偵查中對被告以外之人所為之偵查筆錄，性
    質上屬傳聞證據，惟刑事訴訟法規定檢察官代表國家偵查犯
    罪、實施公訴，依法其有訊問被告、證人及鑑定人之權，證
    人、鑑定人並須具結，而實務運作時，檢察官偵查中向被告
    以外之人所取得之陳述，原則上均能遵守法律規定，不致違
    法取供，其可信度極高，職是，被告以外之人前於偵查中已
    具結而為證述，除反對該項供述具有證據能力之一方，已釋
    明「顯有不可信之情況」之理由外，不能遽指該證人於偵查
    中之陳述不具證據能力。證人即告訴人黃菊蓮、證人莊尤淑
    子分別於檢察官偵查時以證人身分具結所為之證述，均係檢
    察官令渠等以證人身分具結後所為之證述，有該證人之結文
    附卷可稽，被告乙○○及其辯護人對上開證人2人之上開證
    述，均未提及檢察官在訊問時有不法取供之情形，亦未釋明
    上開證人之證述有何顯不可信之情況，另證人即告訴人甲○
    ○、證人莊尤淑子均經原審法院傳喚到庭，並由被告詰問，
    證據調查程序自屬完備，揆諸上開說明，上開證人在檢察官
    訊問時，具結後所為之證述，應認具有證據能力。
二、次按被告以外之人於審判外之言詞或書面陳述，除法律有規
    定者外，不得作為證據；又被告以外之人於審判外之陳述，
    雖不符合同法第159條之1至第159條之4之規定，但經當事人
    於審判程序同意作為證據，法院審酌該言詞陳述或書面陳述
    作成時之情況，認為適當者，亦得為證據。當事人、代理人
    或辯護人於法院調查證據時，知有第159條第1項不得為證據
    之情形，而未於言詞辯論終結前聲明異議者，視為有前項之
    同意，刑事訴訟法第159條第1項及第159條之5分別定有明文
    。經查，本判決下列所引用之各該被告以外之人於審判外之
    陳述（包含書面陳述），雖係屬傳聞證據，惟業經檢察官、
    被告及其選任辯護人於本院準備程序及審判期日中均明示同
    意此部分之證據有證據能力（見本院卷第22頁、23頁、45頁
    ），且迄至言詞辯論終結前亦未撤回前開同意，本院審酌上
    開證據資料製作時之情況，製作當時之過程、內容、功能等
    情況，其取得並無違法情形，具備合法可信之適當性保障，
    經綜合判斷，與本件犯罪待證事實，具有關連性，核無可信
    度明顯過低之情事，且認為以之作為證據應屬適當，爰依刑
    事訴訟法第159條之5規定，認前揭證據資料均有證據能力。
貳、認定犯罪事實所憑之證據及理由
一、過失傷害部分：
(一)、訊據上訴人即被告乙○○對上揭過失傷害犯行坦承不諱，並
    據證人即告訴人甲○○於警詢、偵查中及原審審理時指證明
    確，核與證人莊尤淑子於偵查中及原審審理時結證所述情節
    大致相符，並有道路交通事故現場圖、道路交通事故調查報
    告表(一)、(二)各1份、財團法人臺灣基督長老教會新樓醫院出
    具之診斷證明書1紙、臺南縣警察局勘察採證報告1份、內政
    部警政署刑事警察局99年3月5日刑鑑字第0980165447號鑑定
    書1份及道路交通事故現場暨車損照片12幀在卷（見警卷第
    16頁至第64頁、第68頁至第73頁）可按。是被告於上揭時、
    地駕駛上開農用搬運車與告訴人甲○○所騎乘之機車發生碰
    撞，以及告訴人甲○○因而受有上揭傷害之事實，堪以認定
    。
(二)、按非屬汽車範圍之動力機械，係指下列各款之一之機械：一
    、不經曳引而能以原動機行駛之工程重機械。二、屬裝配起
    重機械專供起重用途且無載貨容量之起重機車或其他自力推
    動機械。三、其他特定用途設計製造，不經曳引而能以原動
    機行駛之機械，道路交通安全規則第83條第1項第1款定有明
    文。因之，本件被告所駕駛之農用搬運車並非道路交通安全
    規則所稱之汽車、動力機械。另按非屬汽車範圍必須行駛於
    道路之動力機械，應比照第80條之規定向公路監理機關申請
    核發臨時通行證，方得憑證行駛；次按行車前應注意下列規
    定之事項一、燈光須詳細檢查確實有效；又按動力機械行駛
    於道路時，應於前後端懸掛危險標識；日間用三角紅旗，夜
    間用紅燈或紅色反光標識，紅旗每邊之長度，不得少於30公
    分，道路交通安全規則第83條第2項第2款、第83條之1第4款
    、第89條第1項第1款亦分別定有明文。上開規定無非係要求
    車輛必須另行在車輛之後端，再加裝三角紅旗、紅燈或紅色
    反光標識，以提醒後方來車注意前方車輛，而使後方來車駕
    駛人得以準確判斷其與前車之距離，預為安全之準備。又按
    對於自己行為所導致之危險，若屬已可預見，且依法律、契
    約、習慣、法理及日常生活經驗等，在不超越社會相當性之
    範圍應有注意之義務者，自仍有以一定之行為避免結果發生
    之義務，最高法院74年台上字第4219號判例意旨可資參照。
    查本件被告駕駛之農用搬運車係裝置六個輪胎行駛（前二後
    四），足可在農場或道路上行駛，並裝置有車斗，且可供搬
    運作物之用，除其行駛之速度較慢外，實與一般載運貨物之
    小貨車相類，雖非道路交通安全規則所稱之汽車、動力機械
    ，然為維持交通安全，農用搬運車行駛於道路時，仍應遵守
    相關交通法令之規定，且道路交通安全規則，乃主管機關將
    足以促進交通安全之措施，擇其要者將其明文化為駕駛人等
    遵守之規則，故該規則實為所有駕駛人之基本認知，且應當
    注意、遵守之一般性義務，非謂只要是非汽車、動力機械，
    即不必採取道路交通安全規則所揭示之一般普遍性之注意義
    務。被告既駕駛上開農用搬運車上路，對於上開交通安全規
    則亦應知悉，理應注意及此，尤以該路段夜間並無照明設備
    ，更應特別注意，且肇事當時天氣晴、夜間無照明、路面乾
    燥無缺陷、無障礙物、視距復屬良好，並無不能注意之情事
    ，有前開道路交通事故調查報告表(一)在卷可按，足見依當時
    狀況，被告客觀上並無不能注意之情事。詎被告理應注意若
    未於農用搬運車後方設置足供警示之燈光及反光標誌，可能
    導致後車發生追撞，其應注意能注意，竟疏未注意於所駕駛
    之農用搬運車後方設置足供警示之燈光及反光標誌，致告訴
    人騎乘機車不慎自後方追撞被告所駕駛之農用搬運車，造成
    告訴人受有右髖關節脫臼合併股骨頭粉碎性骨折、右膝挫傷
    後十字韌帶撕扯性骨折、左腕挫傷、遠端尺橈關節半脫臼等
    傷害，被告於本件車禍之發生，顯有過失至明。
(三)、至於本案車禍肇事責任經臺灣省臺南區車輛行車事故鑑定委
    員會鑑定之意見固認：「甲○○駕駛普通重型機器腳踏車，
    未注意車前狀況，為肇事原因；乙○○駕駛農用搬運車，車
    尾部無燈光設備夜間行駛無照明道路，同為肇事原因」等情
    ，有該鑑定委員會99年5月月6日南鑑字第0995901514號函暨
    檢附之鑑定意見書1份在卷（見99年度偵字第381號偵查卷第
    29頁至第30頁背面）可參。惟查本件車禍發生地點係在臺南
    縣楠西鄉○○路○段曾文一號橋上，為劃有雙實分向線之一
    般車道（未劃分快慢車道），時間係在該日18時28分許，當
    時光線係夜間無照明，並在雙實分向線上有往對向車道斜線
    刮地痕，此有警卷所附現場照片及道路交通事故現場圖、調
    查報告表(一)（見警卷第16頁、17頁），而告訴人甲○○於警
    詢、偵查中及原審審理時陳述：伊看見前方有車輛時就直接
    撞上去，來不及反應；當時伊有開大燈，突然看到一個東西
    在前面，要閃已經來不及了，就撞上去了；當時伊有開車前
    大燈，當時夜色很晚，伊騎車看到前方有一部不知道什麼車
    ，我來不及煞車就直接撞上去等語（見警卷第10頁、上開偵
    查卷第6頁、原審卷第38頁反面），再參酌上開刮地痕係在
    道路中心雙實分向線斜偏向對向車道刮行，足見告訴人甲○
    ○應注意車前狀況，看見前方農用搬運車時猝不及防，始向
    對向車道閃避，應認告訴人甲○○騎乘上開重型機車從後方
    撞上被告所駕駛之上開農用搬運車，實可認定，故而告訴人
    甲○○駕駛上開重型機車，行經肇事地時，雖屬夜間及無照
    明路段，視線欠佳，惟其機車本身有前大燈照明，對一般視
    力正常之用路人而言，當可於相當距離發現，且該農用搬運
    車之行駛噪音較機車為大，非無法注意，是認告訴人甲○○
    駕駛重型機車疏未注意車前狀況與前行農用搬運車之間，保
    持隨時可以煞停之距離，致遇有狀況，煞避不及由後追撞農
    用搬運車，告訴人甲○○於本件車禍之發生，應負較大之過
    失責任。再者被告駕駛農用搬運車，車輛本身無燈光及反光
    裝置安全設備，在夜間行駛於無路燈照明路段，對同向後行
    之用路人而言，確有影響行車安全，較無法及早預見發現，
    且又注意靠最外（右）側行駛，致同向後行駛至之告訴人甲
    ○○從後追撞因而肇事，則應認告訴人甲○○駕駛重型機車
    ，未注意車前狀況，由後追撞前行農用搬運車，為肇事主因
    ；被告駕駛車尾部無燈光設備之農用搬運車，於夜間行駛無
    照明路段及未靠右行駛，為肇事次因，實可認定，且經本院
    送請臺灣省車輛行車事故覆議鑑定委員會鑑定結果，亦同此
    認定，有該鑑定委員會99年10月19日覆議字第09962004016
    號函所檢送之覆議意見書1件在卷可稽（見本院卷第38頁至
    40頁）。故而臺灣省臺南區車輛行車事故鑑定委員會，係僅
    由被告及告訴人甲○○之陳述據以鑑定，並無參酌告訴人甲
    ○○當時有開車前大燈、刮地痕有向左斜行及被告並未靠右
    行駛乙節，遽以認定：「甲○○駕駛普通重型機器腳踏車，
    未注意車前狀況，為肇事原因；乙○○駕駛農用搬運車，車
    尾部無燈光設備夜間行駛無照明道路，同為肇事原因」等情
    ，因其上開判斷基礎既有錯誤，而臺灣省車輛行車事故覆議
    鑑定委員會鑑定結果，推翻前揭鑑定意見書所謂被告同為肇
    事原因之認定，而認定被告係肇事次因。又查臺灣省臺南區
    車輛行車事故鑑定委員會鑑定意見，對於被告同為肇事原因
    之認定，僅以被告及告訴人甲○○之陳述據以鑑定，並無參
    酌告訴人甲○○當時有開車前大燈、刮地痕有向左斜行及被
    告並未靠右行駛乙節為其論據，惟上開論據不足採之理由，
    已如上述，則其認定被告係同為肇事原因即乏依據，是前揭
    臺灣省臺南區車輛行車事故鑑定委員會鑑定意見函覆內容，
    容不足採。且按鑑定報告僅為形成法院心證之資料，對於法
    院並無拘束力，故待證事項雖經鑑定，法院仍應本於職權予
    以調查，以期發現事實之真相，不得僅以鑑定報告為判決之
    唯一依據（最高法院57年度台上字第3399號判例參照）。是
    前開認定被告有肇事因素之鑑定意見既存有疑義，而送請臺
    灣省車輛行車事故覆議鑑定委員會鑑定結果與本院上開調查
    結果相同，自應認較為可採，而得為本件判決之佐證。
(四)、綜上所述，被告確有過失無疑。至告訴人疏未注意車前狀況
    之駕駛行為，雖係本件車禍之肇事主因，有臺灣省車輛行車
    事故覆議鑑定委員會鑑定意見書可考，然被告之上述過失，
    既與告訴人之過失，併合而為本件車禍之肇事原因，則告訴
    人之過失，或可供為對被告量刑時之斟酌，惟被告之刑責，
    則不能因此相抵而獲得減免。又告訴人之受傷與被告之過失
    行為間，復有相當因果關係。綜上，本件被告過失傷害之犯
    行，事證明確，應予依法論科。
二、肇事逃逸部分：
(一)、訊據被告乙○○固坦承於上開時間，駕駛無牌照之農用搬運
    車，沿臺南縣楠西鄉曾文一號橋由北往南方向行駛時，未於
    農用搬運車後方設置足供警示之燈光及反光標誌，致告訴人
    甲○○所騎乘之車牌號碼OSA-008號重型機車不慎自後追撞
    ，造成告訴人受有右髖關節脫臼合併股骨頭粉碎性骨折、右
    膝挫傷後十字韌帶撕扯性骨折、左腕挫傷、遠端尺橈關節半
    脫臼等傷害之事實，惟矢口否認有何肇事致人受傷而逃逸犯
    行，辯稱：伊所駕駛之農用搬運車引擎聲音非常大聲，伊確
    實沒有聽到二車碰撞之聲音，不知甲○○所騎乘之機車撞擊
    伊所駕駛之農用搬運車後方，並非肇事逃逸云云。經查：
(1)、按汽車駕駛人駕駛汽車肇事致人受傷或死亡者，應即採取救
    護措施及依規定處置，並通知警察機關處理，不得任意移動
    肇事汽車及現場痕跡證據，道路交通管理處條例第62條第3
    項前段定有明文。因道路交通事故之發生，常非於鄰親家里
    ，時有告救不能情事，乃科以肇事者須即採取救護措施，並
    應通知警察機關之法定義務，以防因就醫延誤致生無謂傷亡
    ，並俾得通知傷亡者家屬到場，以明責任，是凡肇事人於行
    車肇事致人受傷或死亡，未即採取救護措施，並通知警察機
    關，即駕車逃逸者，均應依該規定處罰，至其嗣後已否與被
    害人或其家屬達成民事和解，賠償損失，對其應受處罰一節
    ，並不生影響。職是之故，汽車駕駛人駕駛汽車肇事致人受
    傷，不論其責任之歸屬為何，即有義務留在肇事現場，採取
    救護措施，並通知警察機關，以維護他人之生命與其他用路
    人之交通安全。復按刑法第185條之4肇事致人傷害逃逸罪，
    以處罰肇事後逃逸之駕駛人為目的，俾促使駕駛人於肇事後
    能對被害人即時救護，以減少死傷，是該罪之成立祇以行為
    人有駕駛動力交通工具肇事，致人死傷而逃逸之事實為已足
    ，至行為人之肇事有否過失，則非所問。足見本罪係規範行
    為人於肇事後，在有人死傷之情形下，逕行離去現場之行為
    ，並毋須行為人另有何遺棄被害人、或自身逃避司法裁判之
    意思，最高法院95年度台上字第2193號判決意旨可資參照。
    是而上開條文既在防止逃逸行為所產生之抽象危險，因此所
    謂「逃逸」，應非指行為人有積極「逃亡、隱匿」等阻礙犯
    罪偵查行為，而係指行為人不留在肇事現場為即時救護、避
    免後車再度撞擊或協助相關人員迅速處理事故而離去之行為
    ，蓋此一離去行為將可能促使肇事所發生之損害而有再度擴
    大之危險。
(2)、證人莊尤淑子於警詢、偵訊及原審審理時均具結證稱：伊在
    98年10月29日晚間6時29分時，在臺南縣楠西鄉曾文一號橋
    上目睹一起車禍，當時伊騎乘機車行經曾文一號橋，正要載
    小孩去楠西補習，伊距離車禍現場約為曾文一號橋一半之距
    離，整個橋上沒什麼車，伊見前方有輛車，被撞到迴轉，駕
    駛人是位太太已經從反方向電燈朝向伊趴在車上，伊很好奇
    她是如何倒地的，就再往前找，就看到農用車停在前面，該
    車沒有後車燈，車禍發生時，橋上很安靜，伊所在之位置可
    以明顯的聽到「蹦」的聲音，因為橋上四處都空曠，但並沒
    有聽到有農用車的引擎聲，伊有看到二車碰撞之情形，是那
    位太太的機車撞到農用車的尾部，但伊不知道撞擊之詳細位
    置，當時農用車已經快要駛到橋尾巴了，二車於碰撞後，農
    用車之駕駛人有暫時煞車回頭，頭有朝後看，但人沒有下車
    ，他看一下就走了，伊是從車禍現場一直跟著農用車到農用
    車停放地點等語（見警卷第13頁至第15頁、99年度偵字第38
    1號偵查卷第7頁至第8頁、原審卷第42頁背面至第48頁背面
    ），核與證人甲○○於警詢、偵訊及原審審理時具結證述：
    伊撞到前車後倒地，就看到前車駕駛人駕車離去，不知道對
    方是什麼車，只知道對方的車沒有車燈，也沒有車牌等語（
    見警卷第10頁、前開偵查卷第7頁、原審卷第39頁背面）相
    符，且審酌證人莊尤淑子乃騎乘機車行駛於被告所駕駛之農
    用搬運車後方而目睹事發經過之人，本身僅為單純駕車途經
    事故發生地點之一般駕駛人，並一路尾隨肇事車輛，嗣後並
    協助警方辦案，與被告或告訴人間均無任何情誼、怨隙等關
    係，其就本件車禍事故之發生，立場上純屬客觀之第三人，
    無刻意偏頗、維護或誣陷任何一方之動機，其所證述情節亦
    未見有何渲染、誇大之情，亦與證人甲○○所證情狀吻合，
    可知，證人莊尤淑子並無誤認本件肇事車輛之可能，是證人
    莊尤淑子及甲○○上開證述內容，自足堪信為真實。
(3)、被告雖以前揭情詞置辯。惟觀諸卷附之現場車損照片（見警
    卷第28頁、32頁、43頁至56頁、69頁下方、第70頁），告訴
    人所騎乘之機車前擋風板嚴重破損，並斷裂成碎片，被告之
    農用搬運車後左側車尾，亦有多處撞擊刮痕，況車禍現場告
    訴人甲○○車禍當時留有向左斜行之刮地痕，撞擊後車頭回
    轉，可見二車撞擊力道非屬輕微，被告乘坐於農用搬運車上
    ，對此撞擊力道當無可能渾然不知未予察覺之理，而此撞擊
    力道於撞擊之過程中所造成之聲響，在空曠之曾文一號橋上
    ，必然甚為巨大，被告駕駛非密閉空間之農用搬運車，對此
    異常聲響，自無可能無從所悉。況且，依證人莊尤淑子之證
    述，本件車禍發生後，被告有暫時煞車並回頭查看，顯見被
    告對於有他車撞擊其所駕駛之農用搬運車後方肇事乙節應有
    所認知，則被告既已回頭查看，應可看見告訴人業已倒臥在
    地，縱被告當時並未查看告訴人傷勢，然駕車於行進中追撞
    前車，因機車本身重量之慣性作用導致機車駕駛人因而受傷
    係屬常情，以被告當時之智識程度，對此當無不知之理，是
    被告於車禍發生時，對於告訴人因此受傷，仍可預見，然被
    告竟僅回頭查看，即逕行駕車離去，其主觀上確有於駕駛農
    用搬運車肇事致人受傷後逃逸之犯意至為明確，是被告犯刑
    法第185條之4駕駛動力交通工具肇事，致人受傷而逃逸，應
    屬無疑，因之，被告聲請本院勘驗農用搬運車之引擎聲音之
    光碟乙節，核無必要，附此敘明。
(二)、綜上所述，被告所為上開辯解，屬事後卸責之詞，不足採信
    ，被告所為肇事逃逸犯行，足堪認定，本件事證明確，應依
    法論科。
參、論罪科刑部分
一、核被告乙○○所為，係犯刑法第284條第1項前段之過失傷害
    罪及同法第185條之4肇事逃逸罪。
二、被告所犯上開2罪間，犯意各別，行為互殊，罪名有異，應
    予分論併罰。
肆、本院撤銷改判及維持原判決之理由
一、撤銷改判部分
(一)、原審以被告過失傷害罪部分，罪證明確，因予論罪科刑，固
    非無見，惟查：原審疏未詳查，致認被告及告訴人甲○○之
    肇事責任程度係同為肇事原因，容有未合。
(二)、被告上訴意旨以被告之過失責任較輕云云，因而指摘原判決
    不當，為有理由，自應由本院將原判決關於過失傷害暨定應
    執行刑部分予以撤銷。爰審酌被告之過失程度（告訴人甲○
    ○之過失程度較重）、告訴人所受之傷害、就告訴人所受之
    損害尚未賠償、犯後坦承犯行之態度，並兼衡被告智識程度
    ，經濟狀況等一切情狀，量處拘役20日，並諭知易科罰金之
    折算標準。
二、上訴駁回部分
(一)、另原審以被告肇事逃逸罪部分，罪證明確，適用刑法第185
    條之4之規定，並審酌於肇事致人受傷後，未向員警報案或
    留置現場等待員警前往處理，亦未將告訴人送醫救治或為其
    他救護措施，僅回頭查看即駕車逃逸駛離現場，惡性非輕，
    及兼衡被告犯罪動機，目的、所生之危害等一切情狀，量處
    有期徒刑8月。
(二)、經核認事用法並無不合，量刑亦稱允當，被告上訴意旨否認
    此部分犯行，指摘原判決此部分不當，為無理由，應予駁回
    。
伍、末查，被告於本院上訴審時表示有誠意願與告訴人達成和解
    賠償被害人損失，且在訴訟外和解成立，賠償告訴人8萬元
    （已付清），此有和解書一紙在卷可憑（見本院卷第64頁）
    。茲審酌被告未曾因故意犯罪受有期徒刑之宣告，有台灣高
    等法院被告全國前案紀錄表1紙在卷可憑，且被告犯後已盡
    力賠償被害人損失，本院認被告經此偵審程序及刑之宣告之
    教訓後，應知所警惕，信無再犯之虞，其上開二罪所宣告之
    刑，認以暫不執行為適當，爰依刑法第74條第1項第1款規定
    ，均併予諭知宣告緩刑三年，以啟自新。
陸、適用之法律
一、刑事訴訟法第368條、第369條第1項前段、第364條、第299
    條第1項前段。
二、刑法第284條第1項前段、第41條第1項前段、第74條第1項第
    1款。
三、刑法施行法第1條之1。
本案經檢察官郭珍妮到庭執行職務。
中    華    民    國    99    年    11    月    10    日
                  刑事第四庭    審判長法  官  吳志誠
                                      法  官  羅心芳
                                      法  官  吳森豐
以上正本證明與原本無異。
過失傷害罪部分不得上訴。
肇事逃逸罪部分如不服本判決應於收受送達後10日內向本院提出
上訴書狀，其未敘述上訴理由者，並得於提起上訴後10日內向本
院補提理由書（均須按他造當事人之人數附繕本）「切勿逕送上
級法院」。
                                      書記官  岑  玢
中    華    民    國    99    年    11    月    10    日
附錄本案論罪科刑法條全文：
刑法第284條：
因過失傷害人者，處6月以下有期徒刑、拘役或5百元以下罰金，
致重傷者，處1年以下有期徒刑、拘役或5百元以下罰金。
從事業務之人，因業務上之過失傷害人者，處1年以下有期徒刑
、拘役或1千元以下罰金，致重傷者，處3年以下有期徒刑、拘役
或2千元以下罰金。
刑法第185條之4：
駕駛動力交通工具肇事，致人死傷而逃逸者，處6月以上5年以下
有期徒刑。

司法院資訊處製作；財團法人民間司法改革基金會備份。
